# 陈版，请教关于申报期内取得高新企业的税率问题。

提问人：计学小兵 时间：2014-04-22 01:13:28
陈老师好！两年一期的申报，企业在第一年（ 2012 年）未取得高新企业，第二年（ 2013 年） 8 月才取得高新企业15%税率，那请问：
递延所得税资产的确认时，第一年是否不能用15%率来确认。我是看了计学撮要中p252中取得证书的落款时间为次年 1 月 1 日或以后的，应作非调整事项披露。----从书举例来看，是否上例中递延所得税资产的税率只能从 2013 年才能用15%，而 2012 年只能用25%呢？----谢谢陈老师！！

回答人：chenyiwei
是这样，你的理解基本合理。 2012 年末的递延所得税确认所用的税率仍然是 25 ％。 2013 年取得高新技术企业资格时，对年初递延所得税余额的调整计入 2013 年度的“所得税费用——递延所得税费用”。

提问人：计学小兵 时间：2014-04-22 23:29:24
陈老师，还有几个问题想请教一下： 1 、企业领用委外加工回来的存货进行研发（分两种情况，有的最终形成无形资产，有的费用化），这一块存货的进项税能是否需要进项转出？ 2 、企业 2011 年取得一块土地，当地管委会通过管委会下属的一个开发公司将1000 万的资金通过奖励扶持“企业研发型试试验奖励”的名义作为政府补助汇入企业账户，企业在 2011 年底收到时作为递延收益，在2012 年底工程完工，企业在 2012 年 1 至 12 月对确认的递延收益进行营业外收入的确认。这一补助实际上就是土地返还款，在确认营业外收入时是否应按照土地的剩余年限内，在地上工程完工时起按年确认营业外收入？ 3 、另这一块土地共有 50 亩，其中先动用 20亩建办公楼和厂房，但现在只在 20 亩中的 15 亩进行开工，还有 5 亩未开工，但这 20 亩上已全七通一平，并在底下铺好市政管道，共花500 万，这 500 万应如何入账，是应确认为无形资产还是固定资产呢？据 2011 版计学P200上所写，凡是与房屋设计建造相关的支出，后续还会再发生的，应计入固定资产价值，请问陈老师，由于市政管道后面 30 亩均未发生，以后还会发生的，此案例所花 500 万是否应计入固定资产？若计入固定资产，转固时是否应按 20 亩中的 15 亩进行转固？留下 5 亩的面积待另一厂房建好后再转固？

回答人：chenyiwei
1 、一般理解无需进项税额转出，除非直接、专门用于非应税项目。 2 、与土地使用权采用相同的方式摊销，计入各相关年度的营业外收入。 3 、我理解在土地使用权年限内，这些管道可能需要多次更新和改建，且其为企业带来经济利益的方式与土地使用权不同，因此应单独确认为固定资产，在其自身使用年限内计提折旧。管道自身是单独的固定资产，其转固完全取决于自身技术状态，建成可使用后即转固，与地面上房屋建筑物的建造情况无关。

提问人：计学小兵 时间：2014-04-23 23:08:42
陈老师：现有两年一期的审计中，企业 2011 年 1 月成立， 9 月股改成功，股改报告中已有相关审计报告审定的净资产。由于企业觉得会计估计政策不合理，想在 2011 年 12 月更改坏账和折旧的会计估计，而股改报告中正好没有达到坏账计提的要求，没有计提坏账，当时也没有房屋建筑物。 2012 、 2013 年为审计期，现企业询问，是否能在 2011 年 12 月开始变更坏账和折旧的政策。由于 2011 年期末数为我们审计期间期初数，我们觉得这样变更好像不大妥，有问陈老师，不知是否能变更呢？

回答人：chenyiwei
为何企业认为会计估计不合理？有无充分、适当的证据支持这一判断？另外为何选择在 2011 年 12 月变更，主要考虑是什么？

提问人：计学小兵 时间：2014-04-24 01:56:48
主要房产问题，他们觉得办公楼刚建的至少应30-40年，原来没有大楼就不大理会原来事务所帮他们设定的年限，现在 12 年要转固了，就考虑了这个问题。 12 年要转固了，所以要是 2011 年就设好年限等一转固就不涉及过多调整的问题。

回答人：chenyiwei
是否表明最初设定的房产折旧年限是不合理的？如果是，则建议按前期差错更正处理，而不是估计变更。